【裁判字號】    89,上易,786
【裁判日期】    890607
【裁判案由】    詐欺
【裁判全文】
臺灣高等法院刑事判決                            八十九年度上易字第七八六號
    上  訴  人  臺灣士林地方法院檢察署檢察官
    被      告  甲○○
    選任辯護人  王東山
                李美寬
                王瀅雅
右上訴人因被告詐欺案件，不服臺灣士林地方法院八十八年度易字第九一三號，中華
民國八十八年十二月十四日第一審判決（起訴案號：臺灣士林地方法院檢察署八十八
年度偵字第四○四八號）提起上訴，本院判決如左：
    主  文
上訴駁回。
    理  由
一、本案經本院審理結果，認第一審判決對被告甲○○為無罪之諭知，核無不當，應
    予維持，並引用第一審判決書記載之證據及理由。（如附件）
二、檢察官上訴意旨略以：證人張于聖於偵查中證稱伊受被告所邀看浴室漏水，當時
    天花板幾乎都拆掉了，混凝土已脫落，鋼筋是否露出不確定，但有一條條鏽痕等
    語；又漏水導致鋼筋鏽蝕混凝土裂開，僅以鋼筋所在位置為限，與本件海砂屋之
    樓板混凝土幾乎全部崩落之情形不同；又海砂屋事件在八十五年之前早已由報章
    雜誌登載報導甚為詳盡，被告既發現不正常之混凝土脫落情形，自然會有海砂屋
    之懷疑，事實上被告亦找來擔任結構枝師之張于聖前來勘查，顯見被告對於該屋
    不正常之情形確有所警覺，被告確亦因此於不過三個月即將該屋出售，確有惡意
    隱瞞該屋重大瑕疵之事實等情。惟查：
（一）認識房屋漏水與認識房屋係海砂屋，迥然有別。被告交屋予告訴人乙○○時房
      屋已因被告修復而無漏水，迄翌年十月二十四日開始漏水，業據告訴人於本院
      訊問時陳明在卷（見本院八十九年五月十五日訊問筆錄），是交屋時，漏水既
      經修復不漏，則被告售屋予告訴人前，有無告知房屋漏水乙節，已無關宏旨。
      關鍵厥為被告在售屋前是否明知該屋係海砂屋。
（二）被告售屋前，因浴室漏水曾找修漏水之丙○○（見本院卷八十九年五月十五日
      訊問筆錄）、水泥師傅許明祐（見原審卷第七十一頁至第七十三頁）、土木專
      業人員即其鄰居張于聖（見偵四○四八卷第三十三頁反面、原審卷第一一○頁
      至第一一一頁）勘查現場，均未發現該屋係海砂屋，而以為係漏水所致，有各
      該證人之證言在卷可稽。被告專業知識較前開證人薄弱，前開勘驗過現場之證
      人既未發現該屋係海砂屋，自難推論被告明知係海砂屋。且依丙○○於本院訊
      問時證稱：「我拆開一塊天花板，有看到牆壁變成黃色，依照我的經驗一種是
      自來水管漏水，一種是屋頂排水管漏水。」、「海砂屋是新名詞，當時我沒有
      聽過。」等語，足證「海砂屋」一詞在當時尚非一般專業人員均曾聽聞，且當
      時僅係牆壁變黃，並非如同檢察官履勘現場並拍照所見鋼筋裸露情形。抑有進
      者，當時勘驗現場之張于聖以為係樓板鋼筋混凝土太薄，所以鋼筋才會氧化等
      情，復據張于聖於原審證述綦詳。本案於八十八年間方經台北市土木技師公會
      鑑定該屋水溶性氯離子含量每立方公尺大於規範值○．三公斤甚多，而確認該
      屋係海砂屋，有鑑定報告書附卷可稽，惟被告在出售該屋前，並未委請專業機
      構鑑定，自難認被告憑目測能鑑定出該屋之氯離子含量超出規範值，而係海砂
      屋。
（三）被告買進房屋後三個月即賣出乙節，被告供稱其賣屋原因係與鄰居發生爭執；
      女兒頻頻就醫，購屋後諸事不順，認房屋方位不好；自行創業須籌資金而予出
      售等情，既有諸多可能，非必可推論被告明知係海砂屋而急於脫手。
（四）綜上而論，檢察官之上訴非有理由，應予駁回。
據上論結，應依刑事訴訟法第三百七十三條、第三百六十八條，判決如主文。
本案經檢察官張啟彬到庭執行職務。
中    華    民    國    八十九    年      六        月       七         日
                        臺灣高等法院刑事第二十四庭
                            審判長法  官  陳  貽  男
                                  法  官  李  世  貴
                                  法  官  聶  齊  桓
右正本證明與原本無異。
不得上訴。
                                  書記官  于      誠
中    華    民    國    八十九    年      六        月       十二       日


司法院資訊處製作；財團法人民間司法改革基金會備份。
